【裁判字號】    97,訴,813
【裁判日期】    970530
【裁判案由】    毒品危害防制條例
【裁判全文】
臺灣基隆地方法院刑事判決               97年度訴字第813號
公  訴  人  臺灣基隆地方法院檢察署檢察官
被      告  甲○○
                    （現另案於臺灣基隆監獄執行中）
上列被告因毒品危害防制條例案件，經檢察官提起公訴（97年度
毒偵字第1200號），於本院準備程序進行中，被告就被訴之事實
為有罪之陳述，本院合議庭乃裁定由受命法官依簡式審判程序獨
任進行審理，並判決如下：
    主  文
甲○○施用第一級毒品，累犯，處有期徒刑柒月。
    事  實
一、甲○○前曾因施用第一級毒品案件，經裁定送觀察、勒戒後
    ，認無繼續施用毒品之傾向，於94年7月1日執行完畢出所，
    並經臺灣士林地方法院檢察署檢察官以94年度毒偵字第592
    號為不起訴處分確定。又因竊盜案件，經本院於民國94年11
    月2日以94年度簡上字第92號判決判處有期徒刑3月確定，於
    95年6月23 日縮刑期滿執行完畢；又因竊盜案件，經臺灣士
    林地方法院於6年8月3日以96年度易字第1079 號判決判處有
    期徒刑6月確定，於96年12月5日縮刑期滿執行完畢。再因竊
    盜案件，經臺灣士林地方法院於96年9月14日以96 年度易字
    第689號判決判處有期徒刑4月，減刑有期徒刑2 月確定；嗣
    又因施用毒品案件，經臺灣高等法院於96年11月13日以96年
    度上訴字第4123 號判決分別判處有期徒刑7月、7 月，各減
    刑為有期徒刑3月15日、3月15日，應執行有期徒刑4 月確定
    ，上開二案接續執行（現執行中）。詎甲○○仍不知戒除毒
    癮，於觀察勒戒執行完畢釋放後之5年內，復基於施用第一
    級毒品海洛因之犯意，於97年3月27日上午8時時，在其位於
    基隆市○○區○○路68號住處，以將第一級毒品海洛因捲在
    香菸內點燃吸食方式，非法施用第一級毒品海洛因1 次。嗣
    甲另案通緝，於97年3月30日下午5時20分許，為警待甲○○
    欲自上住處出門之際，予以逮捕，經甲○○同意採驗尿液結
    果呈嗎啡（331ng/ml）陽性反應，始悉上情。
二、案經基隆市警察局第三分局報告臺灣基隆地方法院檢察署檢
    察官偵查後起訴。
    理  由
壹、程序事項：
    本件被告甲○○所犯者非為死刑、無期徒刑、最輕本刑為3
    年以上有期徒刑之罪或高等法院管轄第一審案件，其於準備
    程序進行中，先就被訴事實為有罪之陳述，經告知其簡式審
    判程序之旨，並聽取公訴人、被告之意見後，本院依刑事訴
    訟法第273條之1第1 項之規定，裁定由受命法官獨任進行簡
    式審判程序，合先敘明。
貳、認定事實所依據之證據及理由：
    (一)被告自白：
      被告於警、偵訊及本院審理中坦承確有於上開時、地點施
      用第一級毒品海洛因1 次之犯行事實，其任意自白核與下
      列事證相符，應堪採為證據。
    (二)尿液檢驗結果：
      台灣尖端先進生技醫藥股份有公司濫用藥物檢驗報告1 紙
      （附於偵查卷第7 頁），足證經被告同意採集其尿液送驗
      結果，呈毒品代謝物嗎啡（331ng/ml）陽性反應。
    (三)臺灣高等法院被告全國前案紀錄表附卷可參，足證被告確
      有如事實欄所載之觀察勒戒等情形。
    (四)上開補強證據已足資擔保被告於本院審理時所為之上開任
      意性自白具有相當程度之真實性，而得使本院確信被告前
      述自白之犯罪事實確屬真實，從而依刑事訴訟法第156 條
      第1 項「被告之自白，非出於強暴、脅迫、利誘、詐欺、
      疲勞訊問、違法羈押或其他不正之方法，且與事實相符者
      ，得為證據。」及第2 項「被告或共犯之自白，不得作為
      有罪判決之唯一證據，仍應調查其他必要之證據，以察其
      是否與事實相符。」規定，本院自得依被告前述自白及各
      該補強證據認定被告確有為施用第一級毒品海洛因1 次之
      犯行。本件事證明確，被告之犯行堪以認定。
三、論罪及科刑之理由：
  (一)查海洛因係毒品危害防制條例所列管之第一級毒品，此為該
    條例第2條第2項第1 款所明定。核被告所為，係犯毒品危害
    防制條例第10條第1項之施用第一級毒品罪。被告持有第一
    級毒品以供其施用，其持有之低度行為應為其施用之高度行
    為所吸收，不另論罪。
  (二)被告曾因有如前述科刑及刑之執行情形，有臺灣高等法院被
    告全國前案紀錄表可稽，其於有期徒刑執行完後5 年內故意
    再犯本件最重本刑有期徒刑之罪，應依刑法第47條第1 項規
    定論以累犯，並依法加重其刑。
  (三)爰審酌立法院於86年10月30日三讀通過於87年5月20 日公布
    ，同年月22日生效之毒品危害防制條例，該條例對於施用毒
    品之被告改以治療、矯治為目的，非重在處罰，是被告違反
    本罪實係基於「病患性」行為，而對他人甚少損害，然被告
    前曾因施用毒品，經送觀察勒戒及徒刑之執行，有上開前案
    紀錄表為憑，素行非佳，經警查獲後仍未戒絕，再衡量被告
    其餘犯罪之動機、目的、犯罪時所受之刺激、犯罪之手段、
    犯人之生活狀況、品行、智識程度、犯罪所生之危險或損害
    、犯罪後坦承犯行之態度等一切情狀，量處如主文所示之刑
    。
四、據上論斷，應依刑事訴訟法第273條之1第1項、第299條第1
    項前段，毒品危害防制條例第10條第1項、第23條第2項，刑
    法第11條前段、第47條第1項，判決如主文。
本案經檢察官乙○○到庭執行職務。
中    華    民    國    97    年    5     月    30    日
                  刑事第三庭法    官  林淑鳳
以上正本證明與原本無異。
如不服本判決應於收受本判決後10日內向本院提出上訴書狀，其
未敘述上訴理由者，並得於提起上訴後10日內向本院補提理由書
狀（均須按他造當事人之人數附繕本）「切勿逕送上級法院」。
中    華    民    國    97    年    5     月    30    日
                            書 記 官  郭廷耀
附錄論罪法條：
毒品危害防制條例第10條第1項
施用第一級毒品者，處 6 月以上 5 年以下有期徒刑。


司法院資訊處製作；財團法人民間司法改革基金會備份。
